【裁判字號】    95,訴,1973
【裁判日期】    951229
【裁判案由】    清償債務
【裁判全文】
臺灣桃園地方法院民事判決              95年度訴字第1973號
原      告  臺灣中小企業銀行股份有限公司
法定代理人  丁○○
訴訟代理人  乙○○
被      告  蔡明法即寶豐企業社
            丙○○
            甲○○
上列當事人間請求清償債務事件，於民國95年12月27日辯論終結
，本院判決如下：
    主  文
被告蔡明法即寶豐企業社、丙○○、甲○○應連帶給付原告新台
幣貳佰肆拾萬貳仟零伍拾壹元，及如附表所示之利息、違約金
。
被告甲○○應給付原告新台幣貳萬玖仟壹佰零伍元，及自民國95
年12月8 日起至清償日止，按年息百分之十五計算之利息，與逾
期在六個月以內者，按上開利率百分之十，超過六個月者，就超
過部分，按上開利率百分之二十，計付之違約金。
訴訟費用由被告甲○○負擔八十分之一，餘由被告蔡明法即寶豐
企業社、丙○○、甲○○連帶負擔。
    事  實
一、原告方面：
(一) 聲明：求為判決如主文所示。
(二)陳述：
 1、被告蔡明法即寶豐企業社於民國94年1 月26日，以丙○○、
    甲○○為連帶保證人向原告分支機構八德分行借款，簽定金
    額新台幣（下同）50萬元之借據。契約主要內容如下：(1)借
    款期間：94年1 月27日至97年1 月27日(2)利率：依本行基本
    放款利率加4 ％（即3.73％＋4 ％＝7.73％）。(3)依授信約
    定書第五條約定，若借款人不依約清償本息，本行得將借款
    視同全部到期。借款到期或視為全部到期未立即償還時，按
    約定利率計付遲延利息，逾期在6 個月（含）以內者，按借
    款利率計付遲延利息，與逾期在6 個月以內者，按上開利率
    之10％，超過6 個月者，就超過部分，按上開利率之20％計
    付違約金。
 2、被告蔡明法即寶豐企業社於94年5 月30日，以丙○○、甲○
    ○為連帶保證人向原告分支機構八德分行借款，簽定金額70
    萬元之借據。契約主要內容如下：(1)借款期間：94年5月31
    日至99年5 月31日。(2)利率：依本行基本放款利率加4 ％（
    即3. 73 ％＋4 ％＝7.73％）(3)依授信約定書第五條約定，
    若借款人不依約清償本息，本行得將借款視同全部到期。借
    款到期或視為全部到期未立即償還時，按約定利率計付遲延
    利息，逾期在6 個月（含）以內者，按借款利率計付遲延利
    息，與逾期在6 個月以內者，按上開利率之10％，超過6 個
    月者，就超過部分，按上開利率之20％計付違約金。
 3、被告蔡明法即寶豐企業社於94年10月25日，以丙○○、甲○
    ○為連帶保證人向原告分支機構八德分行借款，簽定金額19
    0萬元之借據。契約主要內容如下：(1)借款期間：94年10月
    27日至99年10月27日。(2)利率：依本行基準利率加2.8 ％（
    即3.73％＋2.8 ％＝6.53％）。(3)依授信約定書第五條，若
    借款人不依約清償本息，本行得將借款視同全部到期。借款
    到期或視為全部到期未立即償還時，按約定利率計付遲延利
    息，逾期在6 個月（含）以內者，按借款利率計付遲延利息
    ，與逾期在6 個月以內者，按上開利率之10％，超過6 個月
    者，就超過部分，按上開利率之20％計付違約金。
 4、被告蔡明法即寶豐企業社目前積欠本行總金額為2,436,302
    元。
 5、被告甲○○於94年1 月14日向原告申請辦理信用卡，立有信
    用卡申請書及注意事項乙紙，依注意事項第九條，若債務人
    未依信用卡消費對帳單所指定之日期及方式繳付帳款，如逾
    期未付則自結帳日（本件每月七日）翌日依年息15 ％ 計付
    利息，逾期六個月以內者，按上開利率百分之十，超過六個
    月以上者，就過超部分，並按上開利率百分之二十計付違約
    金，且須將應付帳款一次繳清。甲○○現今信用卡消費帳款
    為本金：29,105元，依信用卡使用手冊暨約定條款第21條、
    第22條，債權人得因甲○○所連帶保證之債務未依約繳款，
    而將其信用卡消費款視同到期。
 6、被告經一再催討，均仍未清償借款，爰依依借款契約、信用
    卡契約、消費借貸、連帶債務之法律關係，請求判決如主文
    所示。
(三)證據：提出借據、授信約定書、放款利率歷史資料表、信用
    卡申請書及注意事項 、電腦連線作業查詢單、信用卡使用
    手冊暨約定條款第21條、第22條影本各乙件為證。
二、被告方面：
(一)聲明:原告之訴駁回。
(二)陳述:原告主張之金額為真，但現今無力償還。
    理  由
一、原告主張之事實，已據其提出與所述相符之借據、授信約定
    書、放款利率歷史資料表、信用卡申請書及注意事項、電腦
    連線作業查詢單、信用卡使用手冊暨約定條款第21條、第22
    條影本各乙件為證，復為被告所不爭執，原告之主張為可採
    信。至於被告以現今無力償還等語置辯，惟此乃將來得否強
    制執行之問題，被告尚難據此為拒絕清償之依據，附此敘明
    。
二、原告據以提起本訴，請求（一）被告蔡明法即寶豐企業社、
    丙○○、甲○○應連帶給付原告2,432,051 元，及如附表所
    示之利息、違約金。（二）被告甲○○應給付原告29,105元
    ，及自起訴狀繕本送達翌日即95年12月8日起至清償日止，
    按年息15％計算之利息，與逾期在6個月以內者，按上開利
    率10％，超過6 個月者，就超過部分，按上開利率20％計付
    之違約金，即無不合，應予准許。
三、據上論結：原告之訴為有理由，依民事訴訟法第85條第1 項
    、第2項 ，判決如主文。
中    華    民    國    95    年    12    月    29    日
                  民事第一庭    法  官  陳婉玉
附  表：95年度訴字第1973號
┌──┬──────┬────────────┬─────────────────┐
│    │            │?? 利?????息?   │    違????約????金        │
│編號│?本??金  ├─────┬──────┼────────┬────────┤
│    │            │          │            │逾期六個月以上依│逾期六個月以上依│
│    │ （新台幣） │  週年利率│?計算期間  │上開利率之一成  │上開利率之二成  │
│    │            │          │            │?（計算期間）  │?（計算期間）  │
├──┼──────┼─────┼──────┼────────┼────────┤
│ 1  │?50,053元  │?7.73％  │95年7月28日 │95年7月28日至96 │96年1月29日至清 │
│    │            │          │至清償日    │年1月28日       │償日            │
├──┼──────┼─────┼──────┼────────┼────────┤
│ 2  │ 524,995元  │  7.73％  │95年9月1日至│95年9月1日至96年│96年3月2日至清償│
│    │            │          │清償日      │3月1日          │日              │
├──┼──────┼─────┼──────┼────────┼────────┤
│ 3  │1,657,003元 │  6.53％  │95年8月28日 │95年8月28日至96 │96年3月1日至清償│
│    │            │          │至清償日    │年2月28日       │日              │
├──┼──────┴─────┴──────┴────────┴────────┤
│本金│?2,432,051元                                                             │
│合計│                                                                          │
└──┴─────────────────────────────────────┘
以上正本係照原本作成
如對本判決上訴，須於判決送達後20日內向本院提出上訴狀
中    華    民    國    95    年    12    月    29    日
                                書記官  劉雅玲


司法院資訊處製作；財團法人民間司法改革基金會備份。
